臺灣桃園地方法院刑事判決                          九十一年度易字第二五一號
    公  訴  人  臺灣桃園地方法院檢察署檢察官
    被      告  甲○○
右列被告因傷害案件，茲經檢察官提起公訴（九十年度偵字第一五六二七號），本院
判決如左：
    主      文
甲○○共同傷害人之身體，處拘役拾伍日，如易科罰金，以佰元折算壹日。
    事      實
一、甲○○與丙○○（業經本院判處拘役三十日，如易科罰金，以三百元折算一日在
    案）係夫妻，於民國（下同）九十年七月三十一日十時十分許，在桃園縣桃園市
    ○○路一二八四號前，因停車收費問題和乙○○發生糾紛，左女因而心生不滿，
    便以先倒車再踩油門前駛並煞車之方式作勢要撞該二人，故引起二人憤怒，遂基
    於普通傷害之犯意聯絡，共同出手毆打左女，左女（業經本院判處拘役二十，日
    如易科罰金，以三百元折算一日在案）不甘挨打，亦出手反擊。致乙○○受有右
    臉頰擦傷、右胸部抓傷合併瘀青之傷害，丙○○亦受有左手手掌挫傷、左手背、
    大姆指、左手腕、右下肢擦傷等傷害。
二、案經乙○○訴由桃園縣警察局桃園分局報請臺灣桃園地方法院檢察署檢察官偵查
    起訴。
    理      由
一、訊據甲○○否認有何傷害犯行，辯稱：乙○○面撞伊，伊當時已昏厥，並未毆打
    乙○○云云。惟查：前開傷害犯罪事實，業據告訴人乙○○指訴綦詳，並有診斷
    證明書一紙附卷可稽，堪認被告乙○○、丙○○二人於前開時地有互毆之行為甚
    明。再衡諸同案被告丙○○雖證稱被告甲○○當天已遭撞昏，並未動手毆打左女
    云云，惟渠等並未提出任何診斷證明書可證其當天有受到任何傷害，且參以丙○○與甲○○二人為夫妻之關係觀之，被告甲○○當時若已昏厥，其妻丙○○卻未
    急於將其送醫，仍續和被告乙○○互毆，實有悖常理，是同案被告丙○○證稱未
    與甲○○共同傷害乙○○云云，尚難採信。是本案事證已明，被告甲○○傷害犯
    行，堪以認定。
二、核被告甲○○所為，係犯刑法第二百七十七條第一項之普通傷害罪。而被告甲○○與共同被告丙○○二人間，就傷害乙○○之犯行，有犯意聯絡及行為分擔，為
    共同正犯。爰審酌被告甲○○之素行良好、犯罪之動機、目的、手段、智識程度
    、告訴人乙○○之受傷程度、犯罪所生之損害尚輕、被告罹患鼻咽癌，有被告提
    出之重大傷病免自行部份負擔證明卡一紙為證，及被告犯罪後態度等一切情狀，
    量處如主文所示之刑，並諭知易科罰金之折算標準，以資懲儆。
據上論斷，應依刑事訴訟法第二百九十九條第一項前段，刑法第二十八條、第二百七
十七條第一項、第四十一條第一項前段，罰金罰鍰提高標準條例第一條前段、第二條
，判決如主文。
本案經檢察官陳美華到庭執行職務。
中      華      民      國    九十一    年      五      月     十六     日
                                      臺灣桃園地方法院刑事第六庭
                                          法  官    游  紅  桃
右正本證明與原本無異。
如不服本判決，應於判決送達後十日內向本院提出上訴狀 (應附繕本)，上訴於臺灣
高等法院。
                                          書記官    王  元  宏
中      華      民      國    九十一    年      五      月    二十一    日
附論罪科刑依據之法條：
刑法第二百七十七條第一項
傷害人之身體或健康者，處三年以下有期徒刑，拘役或一千元以下罰金。
